# 请教各位，应收账款周转率中销售收入指主营业务收入还是营业收入？

提问人：lucky_starbhg 时间：2015-06-09 21:11:16
请教各位，应收账款周转率中销售收入指主营业务收入还是营业收入？

回答人：chenyiwei
如果应收账款中包含了来源于其他业务的应收款项，那么基于同口径的考虑，销售收入也应当包含其他业务收入在内。须注意指标计算口径在不同年度之间的一贯性。